臺灣高等法院臺南分院刑事裁定
抗　告　人
即　被　告　甲○○
上列抗告人即被告因詐欺等案件，不服臺灣嘉義地方法院94年度
聲羈字第六四號中華民國94年4月13日所為羈押裁定，提起抗告
，本院裁定如下：
    主  文
抗告駁回。
    理  由
一、抗告意旨略以：抗告人即被告甲○○（下稱被告）於民國（
    下同）九十四年四月十三日偵訊時，檢察官有問及泰普公司
    一案及雲林侵占一案，被告當時曾請問該檢察官是否二案已
    併案並移送嘉義地方法院檢察署偵辦，該檢察官回答『沒有
    』，只有偵辦雲林侵占一案，但檢察官所開逮捕被告通知書
    上所載之事實卻記載『台北泰普公司一案及雲林地檢移送侵
    占一案』顯於事實有違；另被告曾向承辦檢察官要求交保候
    傳，檢察官卻回答說『因台北及雲林之檢察官要求他羈押被
    告』，基於上述理由，檢察官是否已先入為主入罪於被告，
    致原審法官認被告有犯嫌重大，而以之為羈押理由。又被告
    雖於原審訊問時供稱『因為我有涉犯公司法的案件所以不敢
    到案。』對此更正及補充為『因為我有犯公司法遭通緝離開
    住居所，而未接到傳票通知單，而未到案。』並非拒不到案
    。再者，被告遭禁見處分，無法交待家人處理相關事務，亦
    無法閱讀報章雜誌了解社會近況，實感無奈痛苦，爰依法提
    起抗告，請求鈞院撤銷原裁定或解除被告之禁止通信云云。
二、按被告經法官訊問後，認為犯罪嫌疑重大，而有左列情形之
    一，非予羈押，顯難進行追訴、審判或執行者，得羈押之︰
    一、逃亡或有事實足認為有逃亡之虞者。二、有事實足認為
    有湮滅、偽造、變造證據或勾串共犯或證人之虞者。三、所
    犯為死刑、無期徒刑或最輕本刑為五年以上有期徒刑之罪者
    ；又法院認羈押之被告所為接見、通信有足致其脫逃或湮滅
    、偽造、變造證據或勾串共犯或證人之虞者，得依檢察官之
    聲請禁止之。刑事訴訟法第一百零一條第一項、第一百零五
    條第三項分別定有明文。查法院羈押審查程序，係判斷有無
    羈押之必要，以確保刑事偵查、審判及執行等程序進行。因
    此，法院於審查羈押應否准許時，非僅憑檢察官之聲明，尚
    須就卷證資料，綜合審查被告是否符合羈押之要件（即被告
    犯罪嫌疑是否重大、被告是否具有法定羈押原因、被告是否
    有羈押之必要等要件），並適用自由心證證明程序而判斷應
    予羈押與否。被告抗告意旨所稱因檢察官預先入罪致原審認
    被告有犯嫌重大云云，容有誤解。
三、經查：本件被告雖坦承部分犯行，惟經檢察官以被告涉犯侵
    占郭豐賢所遺失本票（三本），並偽造其名義向他人詐購物
    品，又組織詐欺集團，持不實資料申請公司登記，並以之向
    他人詐購貨物等情，犯罪嫌疑重大，且該詐欺集團尚有共犯
    及證人尚須訊問及偵查，被告即有勾串共犯或證人之虞，而
    有禁止接見通信之必要，又被告尤涉其他案件，曾受通緝，
    而顯有逃亡之虞，有羈押聲請書附卷可稽（見原審卷第二頁
    ）。本件經原審據檢察官之聲請，訊問被告有關卷附證據暨
    被害人黃先保等人所為證述後，認被告所涉刑法第三百三十
    六條、第三百四十條等罪名之犯罪事實，犯罪嫌疑重大，又
    被告曾經通緝到案，有逃亡事實，足認有逃亡之虞，且尚有
    其他共犯及證人等尚待訊問、調查，因認勾串共犯、證人之
    虞，非予羈押顯難進行追訴、審判或執行，而予羈押並禁止
    接見通信，本院經核原審法院之羈押裁定於法並無不合。抗
    告意旨，仍執前詞聲請准予具保停止羈押或解除禁止接見通
    信，非屬法定理由，為無理由，應予駁回。
據上論結，應依刑事訴訟法第四百十二條，裁定如主文。
中　　華　　民　　國　　94　　年　　5 　　月　　17　　日
                  刑事第二庭　　審判長法　官　葉居正
                                      法　官  李文福
                                      法　官　莊俊華
以上正本證明與原本無異。
不得再抗告。
　　　　　　　　　　　　　　　　　　　書記官  廖明娟
中　　華　　民　　國　　94　　年　　5 　　月　　19　　日
